【裁判字號】    92,易,591
【裁判日期】    921031
【裁判案由】    傷害等
【裁判全文】
台灣新竹地方法院刑事判決                          九十二年度易字第五九一號
    公  訴  人  臺灣新竹地方法院檢察署檢察官
    被      告  丙○○
右列被告因公共危險等案件，經檢察官提起公訴（九十二年度調偵字第一０五號），
本院依簡式審判程序，判決如左：
    主      文
丙○○服用酒類，不能安全駕駛動力交通工具而駕駛，處拘役貳拾日，如易科罰金，
以佰元折算壹日。
被訴傷害部分，公訴不受理。
    事      實
一、丙○○明知服用酒類後，將使其駕駛車輛時之注意力減低、反應能力變慢，而危
    及其他用路人之行車往來安全，竟於民國九十二年三月十九日十八、十九時許，
    在新竹市○○路○段某餐廳飲酒後，已陷於不能安全駕駛動力交通工具之狀態，
    卻仍駕駛其所有車牌號碼ＤＺ－七０八三號之自用小客車搭載友人乙○○及另一
    名不詳姓名、年籍之成年男子自上址駛離，沿經國路往竹北方向行駛，於同日二
    十二時十分許，行經新竹市○○路○段、光華南街口時，丙○○因飲酒過量致其
    酒後注意力減低、反應能力變慢，疏未注意前方路況，致追撞前方由甲○○所駕
    駛車牌號碼ＪＵ－─三一七九號之自用小客車，甲○○所駕駛之車輛因而再追撞
    前方劉妍伶所駕駛車牌號碼三Ｐ─一五九九號之自用小客車，並致甲○○所駕駛
    之自用小客車前後保險桿及引擎蓋凹陷、劉妍伶所駕駛之自用小客車後保險桿凹
    陷掉漆之損害。嗣丙○○與甲○○下車理論，詎二人理論未果，丙○○竟基於傷
    害人身體之犯意，自其所駕駛之前開自用小客車內取出棒球棒一支，以該球棒毆
    打甲○○，斯時乘坐其車內之乙○○及該姓名、年籍不詳之成年男子見狀，旋即
    下車與丙○○共同基於傷害之犯意連絡及行為之分擔，聯手共同毆打甲○○，致
    甲○○受有前額撕裂傷、左前臂挫傷、左前臂擦傷、背部挫傷等傷害（傷害部分
    業據甲○○撤回告訴，乙○○部分另為公訴不受理判決，丙○○部分詳後述）。
    迨警方據報趕至現場處理，當場查獲乙○○，並扣得丙○○、乙○○等人作案用
    之球棒一支。而丙○○及該姓名、年籍不詳之成年男子因畏懼其責，逃離現場。
    迄於九十二年三月二十日凌晨四時十五分許，經警循線在新竹市○○路○段四八
    八號前查獲丙○○，並於距事發時已相隔五小時後，始對丙○○施以酒精測定器
    進行呼、吐氣酒精濃度測試，結果濃度仍高達每公升０．三四毫克而查獲。
二、案經甲○○訴由新竹市警察局第二分局報告臺灣新竹地方法院檢察署檢察官偵查
    起訴。
    理      由
壹、有罪判決部分：
一、右揭犯罪事實，業據被告丙○○於警訊、偵查及本院審理時坦承不諱，核與告訴
    人甲○○指述之被害情節相符，並經證人劉妍伶證稱綦詳，復有道路交通事故調
    查報告表、汽機車駕駛人酒後生理協調平衡檢測紀錄表、刑法第一百八十五條之
    三測試觀察紀錄表、酒精測試值單、新竹市警察局舉發違反道路交通管理事件通
    知單影本及車禍現場照片等件在卷可證，而被告於肇事後五小時，經檢測其呼、
    吐氣測試酒精濃度值仍高達每公升０．三四毫克，再被告駕車追撞告訴人所駕車
    輛，致告訴人之車輛受損，是以，被告於飲酒後，致其注意力減低、反應能力變
    慢，顯已具有不能安全駕駛動力交通工具之危險性，準此，堪認被告上開自白確
    與事實相符，本件事證已經明確，被告犯行堪以認定，應予以依法論科。
二、核被告所為，係犯刑法第一百八十五條之三之服用酒類不能安全駕駛動力交通工
    具而駕駛罪。爰審酌被告素行尚佳，除於八十六年間，因賭博案件，經法院判處
    罰金一萬元外，並無其他刑案之前科紀錄，此有台灣高等法院被告全國前案紀錄
    表及臺灣新竹地方法院檢察署刑案資料查註紀錄表各一件在卷可稽，惟其無視酒
    後不得駕車之禁令，於飲酒後，仍駕駛動力交通工具上路，顯然漠視他人生命及
    財產之安全，並因酒後注意力、反應力降低，以致追撞告訴人所駕車輛而肇事，
    殊值非難，然念其於犯罪後已坦白承認犯行，態度良好，並業與告訴人調解成立
    ，賠償告訴人所受之損害等一切情狀，量處如主文所示之刑，併諭知易科罰金之
    折算標準。
貳、不受理判決部分：
一、公訴意旨另以：被告當日酒後駕車追撞告訴人所駕車輛後，竟另與同案被告乙○○及一名姓名、年籍不詳之成年男子，共同基於傷害人身體之犯意聯絡，聯手毆
    打告訴人，致告訴人受有前額撕裂傷、左前臂挫傷、左前臂擦傷、背部挫傷等傷
    害，因認被告與同案被告乙○○等人共同涉有刑法第二百七十七條第一項之傷害
    罪嫌。
二、按告訴乃論之罪，告訴人於第一審辯論終結前得撤回其告訴，又告訴經撤回者，
    應諭知不受理之判決，刑事訴訟法第二百三十八條第一項、第三百零三條第三款
    定有明文。
三、第按，刑法第二百七十七條第一項之傷害罪，依同法第二百八十七條前段規定，
    須告訴乃論。而本件被告所涉傷害罪嫌部分，業已與告訴人調解成立，並據告訴
    人具狀撤回告訴，有撤回告訴狀及本院九十二年度竹調字第二一０號調解筆錄各
    一件在卷可查。揆諸前開規定，本件被告所涉傷害罪嫌部分，依法自應為公訴不
    受理之判決。
據上論斷，應依刑事訴訟法第二百七十三條之一第一項、第二百九十九條第一項前段
、第三百零三條第三款，刑法第一百八十五條之三、第四十一條第一項，罰金罰鍰提
高標準條例第二條，判決如主文。
本案經檢察官丁○○到庭執行職務。
中      華      民      國    九十二    年      十      月    三十一    日
                              臺灣新竹地方法院刑事第三庭
                                  法  官  高  敏  俐
右正本證明與原本無異。
如不服本判決，應於判決送達後十日內向本院提出上訴狀（應附繕本），上訴於臺灣
高等法院。
                                  書記官  賴  寶  合
中      華      民      國    九十二    年      十      月    三十一    日
附錄本案論罪科刑法條全文：
刑法第一百八十五條之三：
服用毒品、麻醉藥品、酒類或其他相類之物，不能安全駕駛動力交通工具而駕駛者，
處一年以下有期徒刑、拘役或三萬元以下罰金。


司法院資訊處製作；財團法人民間司法改革基金會備份。
